
\vspace{1.8em}
\begin{minipage}{\textwidth}
\stepcounter{mallinumber}
\textbf{Tüüpsõnamall \arabic{mallinumber}\,\vadja{kittsi}}\\

\begin{sideways}
\begin{tabular}{l l}
muutvormimall & tunnused \\
\hline
\underline{kit}\,+\,t\,+\,\underline{si} & \textsc{ sg nom } \\
\underline{kit}\,+\,\underline{si} & \textsc{ sg gen } \\
\underline{kit}\,+\,t\,+\,\underline{si}\,+\,ä & \textsc{ sg par } \\
\underline{kit}\,+\,t\,+\,\underline{si}\,+\,se & \textsc{ sg ill } \\
\underline{kit}\,+\,t\,+\,\underline{si}\,+\,z & \textsc{ sg ine } \\
\underline{kit}\,+\,\underline{si}\,+\,ss & \textsc{ sg ela } \\
\underline{kit}\,+\,\underline{si}\,+\,lle & \textsc{ sg all } \\
\underline{kit}\,+\,\underline{si}\,+\,ll & \textsc{ sg ade } \\
\underline{kit}\,+\,\underline{si}\,+\,lt & \textsc{ sg abl } \\
\underline{kit}\,+\,\underline{si}\,+\,ssi & \textsc{ sg tra } \\
\underline{kit}\,+\,t\,+\,\underline{si}\,+\,ssaa & \textsc{ sg ter } \\
\underline{kit}\,+\,\underline{si}\,+\,ka & \textsc{ sg com } \\
\underline{kit}\,+\,\underline{si}\,+\,d & \textsc{ pl nom } \\
\underline{kit}\,+\,t\,+\,\underline{si}\,+\,je & \textsc{ pl gen } \\
\underline{kit}\,+\,t\,+\,\underline{si}\,+\,it & \textsc{ pl par } \\
\underline{kit}\,+\,t\,+\,\underline{si}\,+\,ise & \textsc{ pl ill } \\
\underline{kit}\,+\,t\,+\,\underline{si}\,+\,iz & \textsc{ pl ine } \\
\underline{kit}\,+\,t\,+\,\underline{si}\,+\,iss & \textsc{ pl ela } \\
\underline{kit}\,+\,t\,+\,\underline{si}\,+\,ille & \textsc{ pl all } \\
\underline{kit}\,+\,t\,+\,\underline{si}\,+\,ill & \textsc{ pl ade } \\
\underline{kit}\,+\,t\,+\,\underline{si}\,+\,ilt & \textsc{ pl abl } \\
\underline{kit}\,+\,t\,+\,\underline{si}\,+\,issi & \textsc{ pl tra } \\
\underline{kit}\,+\,t\,+\,\underline{si}\,+\,issaa & \textsc{ pl ter } \\
\underline{kit}\,+\,t\,+\,\underline{si}\,+\,jka & \textsc{ pl com } \\
\end{tabular}
\end{sideways}
\captionof{table}{Tüüpsõna \arabic{mallinumber}\,\textit{kittsi} ekstraheeritud muutvormimallid.}
\label{tab:tüüpsõnamall-kittsi}

\end{minipage}

 
\vspace{1em}
\noindent Tüüpsõna hõlmab vormisõnastiku 4 lekseemi: \vadja{\underline{kit}t\underline{si}, \underline{komferent}t\underline{si}, \underline{plet}t\underline{i}} ja \vadja{\underline{bilet}t\underline{i}}.
